【裁判字號】    98,交聲,777
【裁判日期】    980330
【裁判案由】    違反道路交通管理處罰條例聲明異議
【裁判全文】
臺灣臺北地方法院交通事件裁定         98年度交聲字第777號
原處分機關  台北市交通事件裁決所
異  議  人
即受處分人  甲○○
上列受處分人因違反道路交通管理處罰條例案件，對於台北市交
通事件裁決所於民國98年3 月13日所為之處分（北市裁罰字第裁
22-AY0000000號），聲明異議，本院裁定如下：
    主  文
異議駁回。
    理  由
一、按汽車駕駛人，爭道行駛不依規定駛入來車道者，處新台幣
    （下同）600 元以上1,800 元以下罰鍰，並記違規點數1 點
    ，道路交通管理處罰條例第45條第3 款、第63條第1 項第1
    款定有明文。
二、原處分意旨略以：異議人即受處分人於民國98年1 月16日17
    時6 分許，騎乘車牌號碼909-BGQ 號重型機車，行經台北市
    ○○路時，因不依規定駛入來車道之違規，為警舉發，爰依
    道路交通管理處罰條例第45條第3 款規定，裁處受處分人罰
    鍰900 元，並依同條例第63條規定記違規點數1 點。
三、異議意旨略以：上開路段為單一車道，路口處有一整排約30
    公尺擠滿機車之停車格，且當時有計程車在路口前載客，右
    側路段無法行進，又有三輪車不當阻擋，再右後方又有突如
    其來之公車駛近，若不反應，依當時情勢很有可能被公車撞
    擊而使受處分人之生命、財產受有嚴重損害，為此聲明異議
    。
四、經查，受處分人於上開時間、地點騎乘上開機車，行經有分
    向限制線（雙黃實線）劃分路面為雙向車道之路段，不依規
    定駛入來車道等情，為受處分人所不爭執，復有舉發違規照
    片1 紙在卷可稽，受處分人違規行為甚為明確。受處分人辯
    稱該路段前有機車停放路邊，又有計程車在路口載客，以致
    該路段右側無法行進等語，惟交通壅塞並非駕駛人駛入來車
    道之正當理由，駕駛人仍須於規定之車道內循序前進，不得
    逕自跨越分向限制線行駛入來車道。再受處分人之機車係在
    雙黃實線之左側，其機車右後方有一輛三輪車，有上開照片
    可佐，並非三輪車在受處分人機車前方阻擋受處分人機車，
    是受處分人所辯三輪車不當阻擋一節，核與事實不符，不能
    採信。又受處分人辯稱為保全其生命、財產安全，避免受右
    後方公車突然撞擊，故駛入來車道等語，惟受處分人之機車
    右後方係一輛三輪車，業如前述，如確有公車突然向左駛出
    ，亦相隔該輛三輪車，該輛三輪車既係在規定車道內行駛，
    受處分人復有何緊急事由駛入來車道？足認受處分人於跨越
    分向線駛入來車道時，並非有何緊急狀況，確有非駛入來車
    道不可之正當理由。受處分人所辯，均無理由，不能採信。
五、綜上所述，本件受處分人有上開違規行為明確，原處分機關
    依法裁處受處分人罰鍰900 元並記違規點數1 點，與法並無
    不合，受處分人尚執前詞，指摘原處分不當，為無理由，應
    予駁回。
據上論斷，應依道路交通案件處理辦法第19條，裁定如主文。
中    華    民    國    98    年    3     月    30    日
                    交通法庭  法  官  林欣苑
上正本證明與原本無異。
如不服本裁定，應於裁定送達後5 日內向本院提出抗告狀。
                              書記官  劉英芬
中    華    民    國    98    年    3     月    31    日


司法院資訊處製作；財團法人民間司法改革基金會備份。
